臺灣臺北地方法院刑事判決　　　　　　　95年度易字第1822號
公　訴　人　臺灣臺北地方法院檢察署檢察官
被　　　告　乙○○
　　　　　　　　　　　樓
上列被告因傷害案件，經檢察官聲請簡易判決處刑（95年度偵字
第1477號），本院受理後認有不宜，改依通常程序審理，判決如
下：
    主  文
乙○○傷害人之身體，處拘役貳拾日，如易科罰金以銀元參佰元
即新臺幣玖佰元折算壹日。
    事  實
一、乙○○與甲○○為臺北市大安區○○○路○段171巷「成功國
    宅」住戶，2人於民國94年7月28日上午10時30分許，在臺北
    市大安區○○○路○段171巷24號1樓成功國宅會客室內，因
    環保人員噴灑殺蟲劑之細故衍生口角，進而互相拉扯，乙○
    ○竟基於傷害人身體之犯意，出右手毆打甲○○，甲○○不
    甘示弱而回擊（此部分未經乙○○告訴），雙方進而徒手互
    毆，致使甲○○受到前胸近頸部4Ⅹ0.3公分、1Ⅹ0.2公分、
    1Ⅹ0.2公分及2Ⅹ0.2公分共4處瘀傷之普通傷害。
二、案經被害人甲○○告訴及臺北市政府警察局大安分局報告臺
    灣臺北地方法院檢察署檢察官偵查聲請簡易判決處刑。
    理  由
一、訊據被告乙○○固坦言上揭時地與告訴人發生口角拉扯之事
    ，惟矢口否認有傷害犯行，辯稱當日因告訴人口出罵言而生
    爭執，是告訴人持手機打伊臉，告訴人抓伊，遂回抓云云。
    惟查：上揭事實，已經證人王麗珍於偵查中具結證稱被告與
    告訴人雙方拉扯打對方互毆等情詳確（見偵卷第39頁），且
    雙方爭執當時，被告向告訴人頭部伸出右手，告訴人以左手
    撥開，隨後雙方發生推擠，被告一拳打中告訴人臉部，告訴
    人隨即扯住被告上衣並將小孩遞給站立其旁的白背心婦人，
    雙方再度扭打等情，亦經本院當庭勘驗現場監視光碟無誤（
    見本院96年3月13日審判筆錄），現場監視器翻拍照片3張附
    偵卷可稽（見偵卷第30頁後所附文件夾），被告確有出手毆
    打告訴人。而告訴人因而成復有傷驗傷診斷書影本一紙在卷
    可參（第27頁）。縱告訴人亦出手反擊，雙方互毆，要屬被
    告得依法訴究告訴人，不能因而解免被告傷害告訴人之責。
    綜上所述，被告所辯核屬事後卸責之詞，顯不足採。本件事
    證明確，被告犯行洵堪認定，應依法論科。
二、按刑法於94年1月7日修正、94年2月2日公布，並於95年7月
    1日施行，而行為後法律有變更者，適用行為時之法律。但
    行為後之法律有利於行為人者，適用最有利於行為人之法律
    ，刑法第2條第1項定有明文。查被告行為後，刑法第277條
    之法定刑，已因新增刑法施行法第1條之1規定，中華民國
    94年1月7日刑法修正施行後，刑法分則編所定罰金之貨幣單
    位為新臺幣；94年1月7日刑法修正時，刑法分則編未修正之
    條文定有罰金者，自94年1月7日刑法修正後，就其所定數額
    提高為30倍，但72年6月26日至94年1月7日新增或修正之條
    文，就其所定數額提高為3倍。又刑法第33條關於罰金數額
    之規定，由銀元1元以上，修正為新台幣1千元以上。修正後
    有關法定刑罰金數額之規定，並無利於修正前之規定。是比
    較刑法修正前後規定結果，修正後之刑法規定未較修正前規
    定有利於被告，乃依修正前規定論處。
三、核被告所為，係犯刑法第277條第1項之傷害罪。爰審酌被告
    之素行，犯罪之動機、手段，對告訴人之傷害程度尚輕，告
    訴人亦出手回擊，迄今被告仍未賠償告訴人等一切情狀，量
    處如主文所示之刑示懲。又被告行為後刑法第41條易科罰金
    規定已修正，罰金罰鍰提高標準條例第2條業已修正刪除，
    並均自95年7月1日生效。觀諸95年7月1日以前，易科罰金折
    算標準至多以新臺幣900元折算1日，而依新修正之刑法第41
    條，則規定易科罰金折算標準至少以新臺幣1000元折算1日
    ，茲比較修正前後之易科罰金折算標準，以95年7月1日修正
    公布施行前之規定，較屬有利。是應依修正前刑法第41條第
    1項前段及修正前罰金罰鍰提高標準條例第2條諭知易科罰金
    之折算標準。
據上論斷，應依刑事訴訟法第452條、第299條第1項前段，刑法
第2條第1項前段、第277條第1項、修正前刑法第41條第1項前段
，刑法施行法第1條之1，修正前罰金罰鍰提高標準條例第2條，
現行法規所定貨幣單位折算新臺幣條例第2條，判決如主文。
本案經檢察官侯少卿到庭執行職務。
中　　華　　民　　國　　96　　年　　3 　　月　　27　　日
　　　　　　　　　刑事第十六庭  法　官　蔡守訓
                                法　官　徐千惠
                                法  官  吳定亞
以上正本證明與原本無異
如不服本判決應於送達後10日內向本院提出上訴狀
中　　華　　民　　國　　96　　年　　3 　　月　　27　　日
　　　　　　　　　　　　　　　　書記官　高菁菁
附錄本案論罪科刑法條全文
中華民國刑法第277條（普通傷害罪）
傷害人之身體或健康者，處3年以下有期徒刑、拘役或1千以下罰
金。
